Minutes et répertoires du notaire Guillaume DANLOUX-DUMESNILS, janvier 1831 - décembre 1840 (étude XXVIII)
Archives nationales
- Répertoire(s) de Guillaume DANLOUX-DUMESNILS, 1831 - 1840; MC/RE/XXVIII/20 - MC/RE/XXVIII/22
  - Répertoire. 1831 - 1834, 5 mai, 1831 - 5 mai 1834; MC/RE/XXVIII/20
    - Inventaire après décès: Nantes, Antoine-Joseph. Huissier (ancien). Ménilmontant (rue de), n° 6, 2 novembre 1831
      inventaire après décès; Ménilmontant (rue de); Nantes, Antoine-Joseph; huissier
    - Inventaire après décès: David, Marie-Madeleine-Sophie. Marchand, François-Mars (épouse en 3e noces); Nouzillet, Gilles (veuve en 2e noces); Lambert, Jean-Vincent (veuve en 1ères noces)., 17 novembre 1831
      inventaire après décès; David, Marie-Madeleine-Sophie; Marchand, François-Mars; Nouzillet, Gilles; Lambert, Jean-Vincent
    - Inventaire après décès: Gaut, Nicolas-Charles-Alexandre. Employé en retraite. Faubourg-Saint-Antoine (rue du), n° 22, 20 février 1832
      inventaire après décès; Faubourg-Saint-Antoine (rue du); Gaut, Nicolas-Charles-Alexandre
    - Inventaire après décès: Gouret, Marie-Anne. Huguin, Jean-Baptiste (épouse). Ebéniste. Charenton (rue de), n° 68, 21 février 1832
      inventaire après décès; Charenton (rue de); Gouret, Marie-Anne; Huguin, Jean-Baptiste; ébéniste
    - Inventaire après décès: Blet, Pierre-Marie. Saint-Germain-en-Laye (Yvelines), 22 février 1832
      inventaire après décès; Saint-Germain-en-Laye (Yvelines); Blet, Pierre-Marie
    - Inventaire après décès: Fronten, Marie-Charlotte. David, Jean-Baptiste (épouse). Bercy (rue de), n° 60, 25 février 1832
      inventaire après décès; Bercy (rue de); Fronten, Marie-Charlotte; David, Jean-Baptiste
    - Inventaire après décès: Blet, Pierre-Hippolyte-Léon. décédé en mer, 28 février 1832
      inventaire après décès; Blet, Pierre-Hippolyte-Léon
    - Inventaire après décès: Michoux, Françoise-Gilles. Dusautoir, Charlers-Adolphe (épouse). Faubourg-Saint-Antoine (rue du), n° 87, 17 mars 1832
      inventaire après décès; Faubourg-Saint-Antoine (rue du); Michoux, Françoise-Gilles; Dusautoir, Charlers-Adolphe
    - Inventaire après décès: Harmand, Antoine-Louis. Chevalier de la Légion d'honneur. Rapée (quai de la), n° 15, 6 avril 1832
      inventaire après décès; Rapée (quai de la); Harmand, Antoine-Louis
    - Inventaire après décès: Goron, Hubert-François. Epicier (marchand). Royale (place), n° 8, 7 avril 1832
      inventaire après décès; Royale (place); Goron, Hubert-François; commerçant
    - Inventaire après décès: Dubreuil, André-Louis-Verax. Négociant (ancien). Saint-Denis (rue), n° 189, 28 avril 1832
      inventaire après décès; Saint-Denis (rue); Dubreuil, André-Louis-Verax; négociant
    - Inventaire après décès: Beraud, Jean-Geneviève. Lieutenant colonel (ancien). Saint-Paul (rue), n° 8, 3 mai 1832
      inventaire après décès; Saint-Paul (rue); Beraud, Jean-Geneviève
    - Inventaire après décès: Richebourg, Henriette-Marie-Rosalie. Beraud, Jean-Geneviève (épouse). Saint-Paul (rue), n° 8, 3 mai 1832
      inventaire après décès; Saint-Paul (rue); Richebourg, Henriette-Marie-Rosalie; Beraud, Jean-Geneviève
    - Inventaire après décès: Durand, Léandre; Cheaulte, Victoire (son épouse). Vins (marchand de). Charonne (rue de), n° 11, 3 mai 1832
      inventaire après décès; Charonne (rue de); Durand, Léandre; Cheaulte, Victoire; commerçant
    - Inventaire après décès: Choquet, Aimée-Charlotte-Conrad. Brou, Charles-Marie-Thomas (épouse). Tapissier. Faubourg-Saint-Antoine (rue du), n° 12, 5 mai 1832
      inventaire après décès; Faubourg-Saint-Antoine (rue du); Choquet, Aimée-Charlotte-Conrad; Brou, Charles-Marie-Thomas; tapissier
    - Inventaire après décès: Cany, Pierre. Vérificateur au trésor. Tournelles (rue des), n° 50, 17 mai 1832
      inventaire après décès; Tournelles (rue des); Cany, Pierre
    - Inventaire après décès: Braulart, Jean-Louis. Doyen honoraire des huissiers. Saint-Antoine (place), n° 5, 17 mai 1832
      inventaire après décès; Saint-Antoine (place); Braulart, Jean-Louis; huissier
    - Inventaire après décès: Quenet, Pierre-François-Denis. Domestique. Beautreillis (rue de), n° 14, 18 mai 1832
      inventaire après décès; Beautreillis (rue); Quenet, Pierre-François-Denis; employé de maison
    - Inventaire après décès: Breurtez, Antoinette. Hutin, Etienne (veuve). Popincourt (rue), aux abattoirs, 24 mai 1832
      inventaire après décès; Popincourt (rue); Breurtez, Antoinette; Hutin, Etienne
    - Inventaire après décès: Colart, Marie-Louise-Uranie. Maîtresse de pension. Picpus (rue de), n° 34, 13 juin 1832
      inventaire après décès; Picpus (rue de); Colart, Marie Louise Uranie; directeur d'établissement d'enseignement
    - Inventaire après décès: Exner, Jean-Nicolas-Catherine. Ebéniste. Marché-Beauveau (place du), n° 3, 15 juin 1832
      inventaire après décès; Marché-Beauveau (place du); Exner, Jean-Nicolas-Catherine; ébéniste
    - Inventaire après décès: Morel, Claude-François. Vins (marchand de). Charenton (rue de), n° 49, 19 juin 1832
      inventaire après décès; Charenton (rue de); Morel, Claude-François; commerçant
    - Inventaire après décès: Cagnard, Bernard-Marie. Ménilmontant (rue de), n° 2, 21 juin 1832
      inventaire après décès; Ménilmontant (rue de); Cagnard, Bernard-Marie
    - Inventaire après décès: Durenne, Pierre-Léon-Marie. Ferrailleur (marchand). Faubourg-Saint-Antoine (rue du), n° 47, 29 juin 1832
      inventaire après décès; Faubourg-Saint-Antoine (rue du); Durenne, Pierre-Léon-Marie; commerçant; forgeron
    - Inventaire après décès: Mangin, Charles-Marie. Capitaine de vaisseau (ancien). Neuve-Saint-Gilles (rue), 30 juin 1832
      inventaire après décès; Saint-Gilles (rue); Mangin, Charles-Marie; officier (armée)
    - Inventaire après décès: Klee, Bernard. Facteur de pianos. Neuve-Saint-Gilles (rue), n° 11, 5 juillet 1832
      inventaire après décès; Saint-Gilles (rue); Klee, Bernard; facteur d'instruments de musique
    - Inventaire après décès: Gabriel, Jeanne. Bourbon, François (épouse). Bois (marchand de)., 6 juillet 1832
      inventaire après décès; Gabriel, Jeanne; Bourbon, François; négociant
    - Inventaire après décès: Lefebvre, Marie-Henriette-Philippine. Jugie, Jean-François (épouse). Jardinier. Saint-Pierre (petite rue), 19 juillet 1832
      inventaire après décès; Saint-Pierre (petite rue); Lefebvre, Marie-Henriette-Philippine; Jugie, Jean-François; jardinier
    - Procès-verbal tendant à Inventaire après décès: Rossier, Marie-Jeanne-Françoise. Mousseaux, Charles-Nicolas (veuve). Tournelles (rue des), n° 54, 20 juillet 1832
      procès-verbal; inventaire après décès; Tournelles (rue des); Rossier, Marie Jeanne Françoise; Mousseaux, Charles Nicolas
    - Inventaire après décès: Chevalier, Jean-Baptiste. Avoué près le tribunal de 1ère instance de la Seine. Francs-Bourgeois (rue des), n° 14, 27 juillet 1832
      inventaire après décès; Francs-Bourgeois (rue des); Chevalier, Jean-Baptiste; avoué
    - Inventaire après décès: Schrans, Jean-Pierre. Tournelles (rue des), n° 10, 30 juillet 1832
      inventaire après décès; Tournelles (rue des); Schrans, Jean-Pierre
    - Inventaire après décès: Boursier, Agathe-Marie-Françoise. Poulain, Louis (veuve). Barres (rue des), n° 9, Saint-Paul, 31 juillet 1832
      inventaire après décès; Barres (rue des); Boursier, Agathe-Marie-Françoise; Poulain, Louis
    - Inventaire après décès: Mercier, Thérèse-Joséphine. Saumon, Georges-Pierre (épouse). Propriétaire. Saint-Nicolas (rue), n° 20, 1er août 1832
      inventaire après décès; Saint-Nicolas (rue); Mercier, Thérèse-Joséphine; Saumon, Georges-Pierre
    - Inventaire après décès: Pouy, Michelle. Billotte, François (veuve). Saint-Antoine (rue), n° 183, 3 août 1832
      inventaire après décès; Saint-Antoine (rue); Pouy, Michelle; Billotte, François
    - Inventaire après décès: Arlaud, Renée-Jacqueline. Allendy, Nicolas-Hilaire (veuve). Bièvre (rue de), n° 32, 9 août 1832
      inventaire après décès; Bièvre (rue de); Arlaud, Renée-Jacqueline; Allendy, Nicolas-Hilaire
    - Inventaire après décès: Marelz, François-Nicolas de (comte de Palis)., 10 août 1832
      inventaire après décès; Marelz, François-Nicolas de (comte de Palis)
    - Inventaire après décès: Giraud, Jean. Faubourg-Saint-Antoine (rue du), n° 123, 13 août 1832
      inventaire après décès; Faubourg-Saint-Antoine (rue du); Giraud, Jean
    - Inventaire après décès: Pommery, Alexandre-Charles. Saint-Paul (rue), n° 9, 16 août 1832
      inventaire après décès; Saint-Paul (rue); Pommery, Alexandre-Charles
    - Inventaire après décès: Larroque, Charles-Augustin. Massillon (rue), n° 2, 22 août 1832
      inventaire après décès; Massillon (rue); Larroque, Charles-Augustin
    - Inventaire après décès: Negrier, Antoine. Faubourg-Saint-Antoine (rue du), n° 75, 25 août 1832
      29 février 1836, liquidation de la succession, RE/XXVIII/21
      inventaire après décès; liquidation; partage; Faubourg-Saint-Antoine (rue du); Negrier, Antoine
    - Inventaire après décès: Ferret, Brice-Pierre. Vins (marchand de). Charonne (rue de), n° 31, 27 août 1832
      inventaire après décès; Charonne (rue de); Ferret, Brice-Pierre; commerçant
    - Inventaire après décès: Peromet, Jeanne-Marguerite. Lebrun, Jacques-Antoine-François (veuve)., 27 août 1832
      inventaire après décès; Peromet, Jeanne-Marguerite; Lebrun, Jacques-Antoine-François
    - Inventaire après décès: Leroy Dupré, Jean-Nicolas. Bercy, 28 août 1832
      inventaire après décès; Bercy (rue de); Leroy Dupré, Jean-Nicolas
    - Inventaire après décès: Recullez, Noël-Hippolyte. Marché-Beauveau (place du), 29 août 1832
      inventaire après décès; Marché-Beauveau (place du); Recullez, Noël-Hippolyte
    - Inventaire après décès: Dodaufort, Jacques-Charles. Neuve-Saint-Gilles (rue), n° 13, 3 septembre 1832
      inventaire après décès; Saint-Gilles (rue); Dodaufort, Jacques-Charles
    - Inventaire après décès: Bourgeois, Madeleine-Virginie. Chaillet, Pierre (épouse). Faubourg-Saint-Antoine (rue du), n° 122, 3 septembre 1832
      inventaire après décès; Faubourg-Saint-Antoine (rue du); Bourgeois, Madeleine-Virginie; Chaillet, Pierre
    - Inventaire après décès: Doussot, Claudette. Girardel, Claude (épouse). Lenoir (rue), n° 11, 4 septembre 1832
      inventaire après décès; Doussot, Claudette; Girardel, Claude
    - Inventaire après décès: Pernet, Marie-Edmée-Antoinette. Samson, Marie-Anne (épouse). Saint-Antoine (rue), n° 86, 12 septembre 1832
      inventaire après décès; Saint-Antoine (rue); Pernet, Marie-Edmée-Antoinette; Samson, Marie-Anne
    - Inventaire après décès: Brierre, Marie-Victoire. Longarenne, Joseph-Aléxis de (épouse)., 12 septembre 1832
      inventaire après décès; Brierre, Marie-Victoire; Longarenne, Joseph-Aléxis de
    - Inventaire après décès: Joly, Eugénie-Marie-Germaine. Foucault, François (épouse)., 20 septembre 1832
      inventaire après décès; Joly, Eugénie-Marie-Germaine; Foucault, François
    - Inventaire après décès: Bachanon, Georgette. Champetier, Jean-Daniel (épouse). Saint-Paul (rue), n° 15, 5 octobre 1832
      inventaire après décès; Saint-Paul (rue); Bachanon, Georgette; Champetier, Jean-Daniel
    - Inventaire après décès: Meigneux, Louise-Michelle-Zoé. David, Pierre-Joseph (épouse). Vérificateur de bâtiments. Saint-Antoine (rue), n° 209, 9 octobre 1832
      inventaire après décès; Saint-Antoine (rue); Meigneux, Louise-Michelle-Zoé; David, Pierre-Joseph; inspecteur
    - Inventaire après décès: Barbe, Henriette-Albertine. Redler, Gervais-Jean de-Népomice (épouse). Professeur de musique. Saint-Michel (quai), n° 15, 12 octobre 1832
      inventaire après décès; Saint-Michel (quai); Barbe, Henriette-Albertine; Redler, Gervais-Jean de-Népomice; enseignant
    - Inventaire après décès: Arnould, Marie-Jeanne. Morel, Honoré (veuve). Francs-Bourgeois (rue des), n° 13, 16 octobre 1832
      inventaire après décès; Francs-Bourgeois (rue des); Arnould, Marie-Jeanne; Morel, Honoré
    - Inventaire après décès: Gratez, Marie-Louise. Saint-Remy, Jean-Pierre-Bernard (épouse). Cerisaie (rue de la), n° 5, 20 octobre 1832
      inventaire après décès; Cerisaie (rue de la); Gratez, Marie-Louise; Saint-Remy, Jean-Pierre-Bernard
    - Inventaire après décès: Favel, Aurore. Accard, Louis-Lambert (épouse). Charonne (rue de), n° 66, 22 octobre 1832
      inventaire après décès; Charonne (rue de); Favel, Aurore; Accard, Louis-Lambert
    - Inventaire après décès: Tisseur, Jean-Pantaléon. Grenier-sur-l'Eau (rue), n° 6, 31 octobre 1832
      inventaire après décès; Grenier-sur-l'Eau (rue); Tisseur, Jean-Pantaléon
    - Inventaire après décès: Bernardin, Jean-Baptiste. Traversière (rue), n° 14, 2 novembre 1832
      inventaire après décès; Traversière (rue); Bernardin, Jean-Baptiste
    - Inventaire après décès: Vallet, Marie-Geneviève. Meunier, Nicolas-Toussaint (veuve)., 8 novembre 1832
      inventaire après décès; Vallet, Marie-Geneviève; Meunier, Nicolas-Toussaint
    - Inventaire après décès: Leclerc, Thérèse-Jeanne-Charlotte. Baron, Nicolas-François (épouse)., 8 novembre 1832
      inventaire après décès; Leclerc, Thérèse-Jeanne-Charlotte; Baron, Nicolas-François
    - Inventaire après décès: Thierry, Edme-Joseph. Faubourg-Saint-Antoine (rue du), 9 novembre 1832
      inventaire après décès; Faubourg-Saint-Antoine (rue du); Thierry, Edme-Joseph
    - Inventaire après décès: Niquet, Marie-Félicité. Lafitte, Jean-Baptiste (veuve). Saint-Louis (rue), n° 27, 13 novembre 1832
      inventaire après décès; Saint-Louis (rue); Niquet, Marie-Félicité; Lafitte, Jean-Baptiste
    - Inventaire après décès: Play, Geneviève-Héberte. Delagarde, Achille-Honoré-Jules (épouse). Propriétaire. Vaugirard (rue du petit), n° 10, 22 novembre 1832
      inventaire après décès; Vaugirard (rue de); Play, Geneviève Héberte; Delagarde, Achille Honoré Jules
    - Inventaire après décès: Monleyremar, Colette. Bordurkx ?, Joseph-Louis-Maximilien-Laurent (épouse). Caissier de la manufacture des glaces. Saint-Denis (rue), n° 313, 30 novembre 1832
      inventaire après décès; Saint-Denis (rue); Monleyremar, Colette; Bordurkx ?, Joseph-Louis-Maximilien-Laurent; comptable
    - Inventaire après décès: Landry, Adélaïde-Elisabeth. Masson, Nicolas-Isidore (épouse). Roquette (rue de la), n° 39, 4 décembre 1832
      inventaire après décès; Roquette (rue de la); Landry, Adélaïde-Elisabeth; Masson, Nicolas-Isidore
    - Inventaire après décès: Wery, Louise-Jeanne. Wery, Jean-Baptiste-Léopold-Bonnefoy (épouse). Fontaine-au-Roi (rue de la), n° 56, 7 décembre 1832
      inventaire après décès; Fontaine-au-Roi (rue de la); Wery, Louise-Jeanne; Wery, Jean-Baptiste-Léopold-Bonnefoy
    - Inventaire après décès: Nicaud, Antoine-François. Petit-Musc (rue du), n° 15, 19 décembre 1832
      inventaire après décès; Petit-Musc (rue du); Nicaud, Antoine-François
    - Inventaire après décès: Mollion, Cyr-Nicolas. Mortellerie (rue de la), n° 104, 4 janvier 1833
      inventaire après décès; Mortellerie (rue de la); Mollion, Cyr-Nicolas
    - Inventaire après décès: Dulac, François. Basfroi (rue), n° 21, 26 janvier 1833
      inventaire après décès; Basfroi (rue); Dulac, François
    - Inventaire après décès: Dondains, Aimée-Catherine. Denis, Henry-Pierre (veuve). Four-Saint-Germain (rue du), n° 64, 31 janvier 1833
      inventaire après décès; Four-Saint-Germain (rue du); Dondains, Aimée-Catherine; Denis, Henry-Pierre
    - Inventaire après décès: Terravalien, Nicolas. Faubourg-Saint-Antoine (rue du), n° 249, 2 février 1833
      inventaire après décès; Faubourg-Saint-Antoine (rue du); Terravalien, Nicolas
    - Inventaire après décès: Besançon, Anne-Marguerite-Belsamine. Jercolet, Pierre-Ignace (veuve). Chaussée des-Minimes (rue de la), n° 2, 9 février 1833
      inventaire après décès; Chaussée-des-Minimes (rue de la); Besançon, Anne-Marguerite-Belsamine; Jercolet, Pierre-Ignace
    - Inventaire après décès: Demoreaux, Félicité. Lecrocq, Louis-Antoine (épouse). Ménilmontant (rue de), n° 82, 18 février 1833
      inventaire après décès; Ménilmontant (rue de); Demoreaux, Félicité; Lecrocq, Louis-Antoine
    - Inventaire après décès: Foussolle, Laurent. Ménilmontant (rue de), n° 43, 18 février 1833
      inventaire après décès; Ménilmontant (rue de); Foussolle, Laurent
    - Inventaire après décès: Leprince, Marie-Claudine-Geneviève. Saint-Antoine (rue), n° 184, 25 février 1833
      inventaire après décès; Saint-Antoine (rue); Leprince, Marie-Claudine-Geneviève
    - Inventaire après décès: Mangin de Lingree, Pierre-René. Dauphine (rue), n° 1, 25 février 1833
      inventaire après décès; Dauphine (rue); Mangin de Lingree, Pierre-René
    - Inventaire après décès: Hemont, Jean-Jacques. Castex (rue), n° 2, 2 mars 1833
      inventaire après décès; Castex (rue); Hemont, Jean-Jacques
    - Inventaire après décès: Galichon, Etienne. Guillaume (rue), n° 1, 4 mars 1833
      inventaire après décès; Guillaume (rue); Galichon, Etienne
    - Inventaire après décès: Tricotel, Honoré-Roch. Epicier (ancien marchand). Reuilly (rue de), n° 1, 8 mars 1833
      inventaire après décès; Reuilly (rue de); Tricotel, Honoré-Roch; commerçant
    - Inventaire après décès: Pinon, Anne-Louis de (comte). Petites-Ecuries (rue des), n° 34, 9 mars 1833
      4 juin 1818, vente par le Vicomte Anne Louis PINON, ancien président à mortier au Parlement de Paris, colonel de la 2e légion de la garde nationale de Paris, chevalier de l'ordre royal et militaire de Saint-Louis, de l'ordre royal de la Légion d'honneur et de l'ordre de Malte, rue de Provence, n° 9, à Guillaume Alexandre LECLERC, architecte, rue Bleue, n° 3, d'un terrain, rue de Provence, faisant partie du Jardin de l'hôtel grange-batelière (avec plan), ET/CXI/483.
      inventaire après décès; Petites-Ecuries (rue des); Pinon, Anne-Louis de
    - Inventaire après décès: Legnieres, Paschal Florent-Julienne., 19 mars 1833
      inventaire après décès; Legnières, Paschal Florent-Julienne
    - Inventaire après décès: Bethmont, Jean-Baptiste. Reuilly (rue de), n° 2, 20 mars 1833
      inventaire après décès; Reuilly (rue de); Bethmont, Jean-Baptiste
    - Inventaire après décès: Potron, Rosalie-Angélique. Lolivret, Michel-René (épouse). Vannes (place), n° 6, 2 avril 1833
      inventaire après décès; Potron, Rosalie-Angélique; Lolivret, Michel-René
    - Inventaire après décès: Beaufils, Parfait-Denis. Charonne (rue de), n° 112, 16 avril 1833
      inventaire après décès; Charonne (rue de); Beaufils, Parfait-Denis
    - Inventaire après décès: Nicolas, Antoine-Martin. Montreuil (rue de), n° 18, 16 avril 1833
      inventaire après décès; Montreuil (rue de); Nicolas, Antoine-Martin
    - Procès-verbal tendant à Inventaire après décès: Mera, Jean-François. Lappe (rue de), n° 10, 8 mai 1833
      procès-verbal; inventaire après décès; Lappe (rue de); Mera, Jean-François
    - Inventaire après décès: Lefevre, Tel-?. Grainetier (marchand). Saint-Antoine (rue), n° 195, 10 mai 1833
      inventaire après décès; Saint-Antoine (rue); Lefevre, Tel-?; commerçant
    - Inventaire après décès: Poulain, Jean. Vins (marchand de). Ménilmontant (rue de), n° 82, 30 mai 1833
      inventaire après décès; Ménilmontant (rue de); Poulain, Jean; commerçant
    - Inventaire après décès: Picherit, Marie. Sergent, Pierre (épouse). Maréchal-ferrant. Ménilmontant (rue de), n° 25, 4 juin 1833
      inventaire après décès; Ménilmontant (rue de); Picherit, Marie; Sergent, Pierre; maréchal-ferrant
    - Inventaire après décès: Rousselle, Pierre-François-Alexandre. Faubourg-Saint-Antoine (rue du), n° 45, 5 juin 1833
      inventaire après décès; Faubourg-Saint-Antoine (rue du); Rousselle, Pierre-François-Alexandre
    - Inventaire après décès: Ridet, Jacques-Michel-Marie. Propriétaire. Tournelles (rue des), n° 64, 7 juin 1833
      inventaire après décès; Tournelles (rue des); Ridet, Jacques-Michel-Marie
    - Inventaire après décès: Delavigne, Louis-Dominique., 3 juillet 1833
      inventaire après décès; Delavigne, Louis-Dominique
    - Inventaire après décès: Langlois, Joséphine-Françoise. Pharon, Etienne-Jean (épouse). Boulanger (marchand). Saint-Antoine (rue), n° 211, 11 juillet 1833
      29 octobre 1814, achat d'une boulangerie par Etienne Jean PHARON, RE/XLI.
      inventaire après décès; Saint-Antoine (rue); Langlois, Joséphine-Françoise; Pharon, Etienne-Jean; boulanger
    - Inventaire après décès: Saint-Charles, Charles-Alexandre-Oger. Rentier. Amelot (rue), n° 32, 7 août 1833
      inventaire après décès; Amelot (rue); Saint-Charles, Charles-Alexandre-Oger
    - Inventaire après décès: Saint-Remy, Jean-Pierre-Bernard. Propriétaire. Cerisaie (rue de la), n° 5, 8 août 1833
      inventaire après décès; Cerisaie (rue de la); Saint-Remy, Jean-Pierre-Bernard
    - Inventaire après décès: Sarrazin, Pierre. Serrurier. Coutellerie (rue de la), n° 14, 10 août 1833
      inventaire après décès; Coutellerie (rue de la); Sarrazin, Pierre; serrurier
    - Inventaire après décès: Bolro, Marie-Madeleine. Seurat, Jean-Charles (épouse). Tabletier. Fontaines-du-Temple (rue des), n° 4, 19 août 1833
      inventaire après décès; Fontaines-du-Temple (rue des); Bolro, Marie-Madeleine; Seurat, Jean-Charles; tabletier
    - Inventaire après décès: Leger, Gabriel. Tournelles (rue des), n° 3, 19 août 1833
      inventaire après décès; Tournelles (rue des); Leger, Gabriel
    - Inventaire après décès: Dugendre, Paul-Jean-François. Fripier. Tonnellerie (rue de la), n° 659, 19 septembre 1833
      inventaire après décès; Tonnellerie (rue de la); Dugendre, Paul-Jean-François; brocanteur
    - Inventaire après décès: Vinaty, Jean. Propriétaire. Contrescarpe (rue de la), n° 28, 28 septembre 1833
      inventaire après décès; Contrescarpe (rue de la); Vinaty, Jean
    - Inventaire après décès: Thierry, Jean-Edme. Boulanger (garçon). Reuilly (grande rue de), n° 3, 7 octobre 1833
      inventaire après décès; Reuilly (rue de); Thierry, Jean-Edme; boulanger
    - Inventaire après décès: Magnard, Jean-Pierre. Vieille-du-Temple (rue), n° 123, 16 octobre 1833
      inventaire après décès; Vieille-du-Temple (rue); Magnard, Jean-Pierre
    - Inventaire après décès: Meunier, Pierre-Gervais-Emmanuel. Roquette (rue de la), n° 18, 23 octobre 1833
      inventaire après décès; Roquette (rue de la); Meunier, Pierre-Gervais-Emmanuel
    - Inventaire après décès: Barotte, Marie-Claude. Dumanoir, Claude (veuve); Lacroix, Pierre (veuve). Bercy (rue de), n° 30, 23 octobre 1833
      inventaire après décès; Bercy (rue de); Barotte, Marie-Claude; Dumanoir, Claude; Lacroix, Pierre
    - Inventaire après décès: Charlier, Pierre-François. Faubourg-du-Temple (rue du), n° 29, 24 octobre 1833
      inventaire après décès; Faubourg-du-Temple (rue du); Charlier, Pierre-François
    - Inventaire après décès: Combe, Benoîte. Vivien, Jacques (épouse). Avoué près le tribunal de 1ère instance de la Seine. Sainte-Croix de-la-Bretonnerie (rue), n° 24, 29 octobre 1833
      inventaire après décès; Sainte-Croix-de-la-Bretonnerie (rue); Combe, Benoîte; Vivien, Jacques; avoué
    - Inventaire après décès: Couriard, Jean-César. Etudiant en médecine, élève interne à l'hôpital Saint-Antoine. Saint-Antoine (hôpital), 13 novembre 1833
      inventaire après décès; Saint-Antoine (hôpital); Couriard, Jean-César; étudiant
    - Inventaire après décès: Baudry, Marguerite. Baudry, François-Honoré-Marie (épouse). Journaliste. Bercy (rue de), n° 1. décédée le 15 janvier 1829, 14 novembre 1833
      inventaire après décès; Bercy (rue de); Baudry, Marguerite; Baudry, François-Honoré-Marie; journaliste
    - Inventaire après décès: Bernier, Jean-Louis. Sculpteur en bois. Lappe (rue de), n° 21, 8 janvier 1834
      inventaire après décès; Lappe (rue de); Bernier, Jean-Louis; sculpteur
    - Inventaire après décès: Nicole, Madeleine-Clotilde. Millot, Pierre-Louis (épouse). Nourrisseur. Faubourg-Saint-Antoine (rue du), n° 218, 11 janvier 1834